【裁判字號】    98,訴,497
【裁判日期】    980721
【裁判案由】    重傷害
【裁判全文】
臺灣雲林地方法院刑事判決               98年度訴字第497號
公  訴  人  臺灣雲林地方法院檢察署檢察官
被      告  乙○○
上列被告因重傷害案件，經檢察官提起公訴（98年度偵字第2100
號），本院判決如下：
    主  文
本件公訴不受理。
    理  由
一、公訴意旨略以：被告乙○○於民國97年9 月2 日21時許，在
    其位於臺北縣貢寮鄉○○○○路59號2 樓之租屋處內，與其
    同事即告訴人甲○○一同飲酒，因話不投機而發生爭執，被
    告乙○○竟基於傷害他人身體之故意，持質地堅硬之高粱酒
    玻璃酒瓶朝告訴人甲○○之頭部重擊1 次，致告訴人甲○○
    受有頭部外傷併腦震盪之重傷害。因認被告涉犯刑法第277
    條第2 項後段傷害致重傷罪嫌等語。
二、按告訴乃論之罪，告訴人於第一審辯論終結前得撤回其告訴
    。另告訴經撤回者，應諭知不受理之判決。又刑事訴訟法第
    161 條第4 項、第302 條至第304 條之判決，得不經言詞辯
    論為之，刑事訴訟法第238 條第1 項、第303 條第3 款、第
    307 條分別定有明文。
三、次按刑法第10條第4 項第6 款所謂其他於身體或健康有重大
    不治或難治之傷害，係指傷害重大，且不能治療或難以治療
    者而言。查本件公訴人就被告乙○○上開傷害告訴人甲○○
    犯嫌，認係犯刑法第277 條第2 項後段之傷害致重傷罪，惟
    經本院向財團法人佛教慈濟綜合醫院大林分院函調告訴人自
    97年9 月起之全部病歷資料，告訴人僅於97年9 月4 日至上
    開醫院門診就診1 次，診斷結果為「頭部外傷合併腦震盪」
    等情，有上開醫院98年6 月25日慈醫大林文字第980845號函
    暨檢附告訴人病歷資料1 份在卷可參（本院卷第8 至10頁）
    。另告訴人於本院98年7 月10日準備程序中亦提出後續就診
    治療之顏細宗診所診斷證明書、上祐中醫診所診斷書及醫療
    收據共13紙（本院卷第20、21、23至25頁），其病名均為「
    頭部外傷合併腦震盪」或「腦震盪後遺症」。惟，依上開各
    診斷證明書及醫療收據，尚無法據以認定告訴人所受之傷害
    ，已達傷害重大，且不能治療或難以治療之程度。則告訴人
    所受上開傷害即與刑法第10條第4 項所稱之重傷害定義有間
    ，而僅能訴以被告普通傷害罪名。公訴意旨認被告所為係涉
    犯刑法第277 條第2 項後段之傷害致重傷罪，尚有未洽。
四、末按刑法第277 條第1 項之普通傷害罪，依同法第287 條之
    規定，須告訴乃論。而本件告訴人既已與被告達成和解，並
    具狀撤回對被告之告訴，有本院98年7 月10日調解筆錄及刑
    事撤回狀各1 紙可稽（本院卷第26、27頁），依首開說明，
    爰不經言詞辯論，逕為諭知不受理之判決。
五、據上論斷，應依刑事訴訟法第303 條第3 款、第307 條，判
    決如主文。
中    華    民    國    98    年    7     月    21    日
                  刑事第一庭    審判長法  官  陳宏卿
                                      法  官  藍家偉
                                      法  官  陳美利
以上正本證明與原本無異。
如不服本判決，應於判決送達後10日內向本院提出上訴狀（須附
繕本），並應敘述具體理由；其未敘述上訴理由者，應上訴期屆
滿後20日向本院補提理由書（均須按他造當事人之數附繕本）。
「切勿逕送上級法院 」
                                      書記官  王秀如
中    華    民    國    98    年    7     月    21    日


司法院資訊處製作；財團法人民間司法改革基金會備份。
